【裁判字號】    97,易,2773
【裁判日期】    971031
【裁判案由】    詐欺
【裁判全文】
臺灣板橋地方法院刑事判決              97年度易字第2773號
公  訴  人  臺灣板橋地方法院檢察署檢察官
被      告  甲○○
                    （另案於臺灣臺北監獄執行中）
上列被告因詐欺案件，經檢察官提起公訴（97年度偵緝字第1219
、1220號），本院以簡式審判程序審理，判決如下：
    主  文
甲○○共同犯詐欺罪，處拘役伍拾玖日，如易科罰金，以新臺幣
壹仟元折算壹日；又共同犯詐欺罪，處拘役伍拾日，如易科罰金
，以新臺幣壹仟元折算壹日。應執行拘役壹佰日，如易科罰金，
以新臺幣壹仟元折算壹日。
    事實及理由
一、本件係依刑事訴訟法第273 條之1 第1 項規定，以簡式審判
    程序審理，合先敘明。
二、本件除就被告所犯如起訴書所載犯罪事實二之金額應為23,4
    00元（原起訴書顯誤載為234,000 元，以下同）暨證據部份
    加列：被告於本院準備程序、審理程序之自白（見本院97年
    10月22日準備程序、審理程序筆錄），以及證人即告訴人丙○○、乙○○於本院之指述外，其餘之犯罪事實、證據，均
    引用如附件起訴書之記載。
三、核被告甲○○所為，係犯刑法第339 條第1 項之詐欺取財罪
    ；被告所犯2 罪，犯意個別，行為時間有差，為數罪，應予
    分論併罰。被告與年籍不詳稱「張清文」、綽號「小黃」之
    成年男子間，就起訴書犯罪事實一之犯行間，暨與綽號「小
    黃」之成年男子間，就起訴書犯罪事實二之犯行間，各有犯
    意之聯絡及行為之分擔，均為共同正犯。爰審酌被告素行，
    犯罪動機、目的、手段、方式、詐欺所生損害、所得財物，
    影響社會交易情節之危害性暨其他一切情狀等，分別量處如
    主文所示之刑，並均諭知易科罰金之折算標準，以及定其應
    執行刑，及諭知易科罰金之折算標準。
據上論斷，應依刑事訴訟法第273 條之1 第1 項、第299 條第1
項前段、第310 條之2 、第454 條，刑法第28條、第339 條第1
項、第41條第1 項、第51條第6 款，刑法施行法第1 條之1 ，判
決如主文。
本案經檢察官靳開聖到庭執行職務。
中    華    民    國    97    年    10    月    31    日
                        刑事第5 庭法  官  黎錦福
上列正本證明與原本無異。
如不服本判決，應於判決送達後10日內敘明上訴理由，向本院提
出上訴狀（應附繕本），上訴於臺灣高等法院。
                                  書記官  蔡麗春
中    華    民    國    97    年    10    月    31    日
附錄本案論罪科刑法條全文：
中華民國刑法第339條
（普通詐欺罪）
意圖為自己或第三人不法之所有，以詐術使人將本人或第三人之
物交付者，處5 年以下有期徒刑、拘役或科或併科1 千元以下罰
金。
以前項方法得財產上不法之利益或使第三人得之者，亦同。
前二項之未遂犯罰之。
.......................................................
附件：
臺灣板橋地方法院檢察署檢察官起訴書
                                    97年度偵緝字第1219號
                                                第1220號
    被      告  甲○○  男  32歲（民國○○年○○月○日生）
                        住臺北縣五股鄉○○○路166號3樓
                        居臺北縣蘆洲市○○街274巷8號4樓
                        身分證統一編號：Ｚ000000000號
                        （另案在臺灣臺北看守所羈押中）
上列被告因詐欺案件，已經偵查終結，認應該提起公訴，茲將犯
罪事實及證據並所犯法條分敘如下：
        犯罪事實
一、甲○○與真實姓名年籍不詳、綽號「張清文」及綽號「小黃
    」之男子，共同意圖為自己不法所有，於民國97年1 月19日
    11時45分許，在丙○○之夫張文和所經營位於臺北縣蘆洲市
    ○○路136 號「新向皇洋行」內，以址設臺北縣新莊市○○○路7 號5 樓之「捷絢科技有限公司」之名義，由綽號「小
    黃」之男子向丙○○訂購軒尼詩VSOP36瓶、礦泉水3 箱、開
    喜烏龍茶36瓶、綠力柳橙汁36瓶、麥仔茶36瓶、七星香煙5
    條、金牌啤酒36瓶等貨物《共價值新臺幣（下同）48,860元
    》，致丙○○不疑有他，於同日15時許，依指示由司機周永
    鴻將上開貨物送至臺北縣新莊市○○路上工商展覽中心。嗣
    甲○○協同周永鴻卸貨後，由綽號「張清文」、「小黃」之
    男子向周永鴻佯稱可至工商展覽中心旁之便利商店取款，惟
    並無渠等所稱之人員等候付款，且上開貨物亦旋即被搬離，
    丙○○始知受騙。
二、甲○○與真實姓名年籍不詳、綽號「小黃」之男子，另共同
    意圖為自己不法所有，於97年1 月23日20時30分許，在乙○○所經營位於臺北縣新莊市○○路208 號之健融電器行內，
    佯以「優美電子公司」名義向乙○○訂購歌林牌液晶電視、
    國際牌微波爐各1 台（共價值234,000 元），約定送貨地點
    為臺北縣五股鄉○○○路1 號之5 樓，並提供其所有之0000
    000000號行動電話門號作為聯絡之用，嗣乙○○於翌（24）
    日下午4 時10分許，依約將上開貨品載送至五股工業區展覽
    區後，甲○○騎乘機車與乙○○見面，要求乙○○先將貨品
    卸下，並表示要帶同乙○○前去請款，致乙○○不疑有他，
    依其指示卸貨後，即跟隨甲○○所騎乘之機車前行，詎甲○○旋即乘隙騎車逃逸，乙○○返回卸貨地點後，發覺上開貨
    品已遭搬運無蹤，乙○○始知受騙。
三、案經丙○○、乙○○訴由臺北縣政府警察局蘆洲分局報告偵
    辦。
        證據並所犯法條
一、證據清單及待證事實
 ┌──┬────────┬──────────────┐
 │編號│證據名稱        │待證事實                    │
 ├──┼────────┼──────────────┤
 │一  │被告甲○○於偵查│1、犯罪事實一之全部。       │
 │    │中之自白。      │2、坦承有與真實姓名年籍不詳 │
 │    │                │   、綽號「小黃」之男子詐騙 │
 │    │                │   告訴人乙○○上開貨物之事 │
 │    │                │   實。                     │
 ├──┼────────┼──────────────┤
 │二  │告訴人丙○○於警│犯罪事實一之全部。          │
 │    │詢及偵查中之指訴│                            │
 │    │。              │                            │
 ├──┼────────┼──────────────┤
 │三  │告訴人乙○○於警│犯罪事實二之全部。          │
 │    │詢及偵查中之指訴│                            │
 │    │。              │                            │
 ├──┼────────┼──────────────┤
 │四  │證人周永鴻於警詢│經證人指認後，被告甲○○確實│
 │    │中之證述。      │係詐騙告訴人丙○○前開貨物之│
 │    │                │人。                        │
 ├──┼────────┼──────────────┤
 │五  │送貨單1紙       │告訴人丙○○遭詐騙軒尼詩    │
 │    │                │VSOP36瓶、礦泉水3箱、開喜烏 │
 │    │                │龍茶36瓶、綠力柳橙汁36瓶、麥│
 │    │                │仔茶36瓶、七星香煙5條、金牌 │
 │    │                │啤酒36瓶等貨物（共價值48,860│
 │    │                │元）。                      │
 ├──┼────────┼──────────────┤
 │六  │健融電器行家電訂│告訴人乙○○遭詐騙歌林牌液晶│
 │    │購單1紙         │電視、國際牌微波爐各1台（共 │
 │    │                │價值234,000元）。           │
 └──┴────────┴──────────────┘
二、核被告所為，係犯刑法第339 條第1 項之詐欺取財罪嫌。又
    被告與綽號「張清文」及「小黃」之男子有犯意聯絡及行為
    分擔，請論以共同正犯。再被告前後2 次詐欺犯行，犯意個
    別，請予分論併罰。
三、依刑事訴訟法第251 條第1 項提起公訴。
  此  致
臺灣板橋地方法院
中    華    民    國    97    年    8     月    25    日
                              檢察官  丁 ○ ○
本件正本證明與原本無異
中    華    民    國    97    年    9     月    3     日
                              書記官
附錄本案所犯法條全文
中華民國刑法第339條
（普通詐欺罪）
意圖為自己或第三人不法之所有，以詐術使人將本人或第三人之
物交付者，處5 年以下有期徒刑、拘役或科或併科1 千元以下罰
金。
以前項方法得財產上不法之利益或使第三人得之者，亦同。
前二項之未遂犯罰之。


司法院資訊處製作；財團法人民間司法改革基金會備份。
